【裁判字號】    99,易,264
【裁判日期】    991206
【裁判案由】    詐欺等
【裁判全文】
臺灣新竹地方法院刑事判決               99年度易字第264號
公  訴  人  臺灣新竹地方法院檢察署檢察官
被      告  趙義順
            詹珠瑛
上列被告等因詐欺等案件，經檢察官提起公訴（99年度偵字第47
86號），本院依簡式審判程序判決如下：
    主  文
趙義順共同犯詐欺取財罪，處拘役貳拾日，如易科罰金以新臺幣
壹仟元折算壹日。
詹珠瑛共同犯詐欺取財罪，處拘役貳拾日，如易科罰金以新臺幣
壹仟元折算壹日。緩刑貳年。
    事  實
一、趙義順前曾於民國99年間因詐欺等案件，經臺灣士林地方法
    院以99年度審簡字第341 號判決，判處有期徒刑4 月，緩刑
    3 年確定。現仍在緩刑期內，詎仍不知悔改，與詹珠瑛為臨
    時攤販，2 人均為從事販蝦業務之人，明知使用之彈簧秤超
    出法定公差，詎意圖為自己不法所有之犯意聯絡，於民國99
    年3 月7 日上午，在新竹縣湖口鄉○○街市場內2 之4 號攤
    位，共同使用超出法定公差之彈簧秤販售蝦子而行使違背定
    程之度量衡，並向不特定人行騙。嗣於同日上午9 時許，張
    堂念向趙義順、詹珠瑛以新臺幣（下同）200 元購買蝦子2
    斤，經趙義順撈取蝦子，再以上開違背定程之彈簧秤秤重2
    斤，致張堂念陷於錯誤，以為所購買之蝦子確有2 斤重，而
    交付200 元予趙義順，趙義順、詹珠瑛因而詐得68.75 元（
    計算式為100 －100 ×5/16＝68.75 ）。經張堂念查覺所購
    買之蝦子斤兩不足，乃以自有磅秤重新秤重，發現所購買之
    蝦子僅有1 斤5 兩，始知受騙，而報警處理，為警於同日上
    午10時許在上址查獲，始悉上情。詹珠瑛因恐上開犯行遭查
    獲，遂當場將上開彈簧秤砸毀。
二、案經張堂念告訴及新竹縣政府警察局竹北分局報告臺灣新竹
    地方法院檢察署檢察官偵查起訴。
    理  由
一、按本件被告趙義順、詹珠瑛所犯係死刑、無期徒刑、最輕本
    刑為3 年以上有期徒刑以外之罪，其於準備程序就前揭被訴
    事實為有罪之陳述，經法官告知簡式審判程序之旨，並聽取
    其與公訴人之意見後，本院認無不得或不宜改依簡式審判程
    序進行之處，爰依刑事訴訟法第273 條之1 第1 項之規定，
    裁定本件由受命法官獨任進行簡式審判程序，合先敘明。
二、訊據被告趙義順、詹珠瑛於本院準備程序及簡式審判程序中
    坦承不諱，核與告訴人張堂念於警詢、偵查中及本院準備程
    序進行時之證述情節相符，復有警員99年7 月8 日之偵查報
    告及照片6 張（見偵查卷第55頁、第18至20頁）在卷可參，
    足見被告2 人前述任意性自白與事實相符，應堪採信。綜上
    ，本件事證已臻明確，被告2 人犯行洵堪認定，自應依法予
    以論罪科刑。
三、核被告趙義順、詹珠瑛所為係犯刑法第208 條第2 項之從事
    業務之人，關於其業務而行使違背定程之度量衡罪、同法第
    339 條第1 項之詐欺取財罪。被告2 人就上開犯行，有犯意
    聯絡及行為分擔，為共同正犯。被告2 人於上開犯罪事實之
    行使違背定程之度量衡及詐欺取財罪間，皆具有一行為觸犯
    數罪名之想像競合之裁判上一罪關係，分別應依刑法第55條
    前段規定，從一重之詐欺取財罪論處。爰審酌被告趙義順甫
    於98年8 月間遭查獲行使超出法定公差之彈簧秤，販售蝦子
    ，並經判決有期徒刑4 月，緩刑3 年確定，仍未悔悟，重施
    計倆，破壞交易秩序，行為固非可取，惟念其犯後雖先否認
    犯罪，惟於本院審理中已坦承犯行，並當庭賠償告訴人損失
    ，暨其品行、生活狀況、智識程度及檢察官請求從輕量刑等
    一切情狀，爰量處如主文第1 項所示之刑，並諭知易科罰金
    折算標準。又被告詹珠瑛犯後已坦承犯行、態度尚稱良好，
    暨其品行、生活狀況、智識程度及檢察官請求從輕量刑等一
    切情狀，酌情量處如主文第2 項所示之刑，並諭知易科罰金
    折算標準，以茲懲戒。再查被告詹珠瑛未曾因故意犯罪受有
    期徒刑以上刑之宣告，此有臺灣高等法院被告前案紀錄表一
    份可查。本院認被告詹珠瑛經本件刑事偵審程序，當知所警
    惕，要無再犯之虞，所宣告之刑自以暫不執行為適當，爰併
    宣告緩刑2 年，用啟自新。至於被告詹珠瑛所有供本案犯罪
    所用之彈簧秤業經其於查獲時當場砸毀，堪認業已滅失，本
    院自無從為沒收之宣告，附此敘明。
據上論斷，應依刑事訴訟法第273 條之1 第1 項、第299 條第1
項，刑法第208 條第2 項、第339 條第1 項、第28條、第55條、
第41條第1 項前段、第74條第1 項第1 款，刑法施行法第1 條之
1 ，判決如主文。
本案經檢察官邱宇謙到庭執行職務。
中    華    民    國    99    年    12    月    6     日
                  刑事第五庭    法  官  李毓華
如不服本判決應於收受送達後10日內向本院提出上訴書狀，並應
敘述具體理由；其未敘述上訴理由者，應於上訴期間屆滿後20日
內向本院補提理由書（均須按他造當事人之人數附繕）「切勿逕
送上級法院」。
以上正本證明與原本無異。
中    華    民    國    99    年    12    月    6     日
                                書記官  廖宜君
附錄本案論罪科刑依據法條全文
刑法第339條
意圖為自己或第三人不法之所有，以詐術使人將本人或第三人之
物交付者，處5 年以下有期徒刑、拘役或科或併科1 千元以下罰
金。
以前項方法得財產上不法之利益或使第三人得之者，亦同。
前二項之未遂犯罰之。
刑法第208條
行使違背定程之度量衡者，處3 百元以下罰金。
從事業務之人，關於其業務犯前項之罪者，處6 月以下有期徒刑
、拘役或5 百元以下罰金。

司法院資訊處製作；財團法人民間司法改革基金會備份。
